【裁判字號】    99,易,1194
【裁判日期】    990811
【裁判案由】    傷害
【裁判全文】
臺灣高雄地方法院刑事判決              99年度易字第1194號
公  訴  人  臺灣高雄地方法院檢察署檢察官
被      告  戊○○
上列被告因傷害案件，經檢察官提起公訴（98年度偵字第34914
號），本院判決如下︰
    主    文
戊○○犯傷害罪，處拘役伍拾日，如易科罰金，以新台幣壹仟
元折算壹日。
    事    實
一、戊○○將其座落於高雄市○○區○○街3 巷19號之房屋（下
    稱延吉街房屋）出租予乙○○，2 人為房東及房客之關係。
    戊○○於民國（下同）98年7 月10日21時40分許，在「延吉
    街房屋」收取租金後，因乙○○要求簽立收據，引起戊○○
    不悅，進而聲言終止租約等語，與乙○○發生爭執，竟基於
    傷害人身體之犯意，先持瓶裝礦泉水毆打乙○○頭部，再拿
    花盆擲向乙○○，並徒手毆打乙○○，致乙○○受有胸臂及
    四肢挫傷，雙上肢擦傷，頭痛等傷害。
二、案經乙○○訴由高雄市政府警察局甲○○○分局移送臺灣高
    雄地方法院檢察署檢察官偵查起訴。
    理    由
壹、證據能力部分：
一、就告訴人乙○○於偵查中向檢察官所為之陳述，被告固否認
    其證據能力，而其性質雖屬傳聞證據，惟被告並未釋明有何
    顯不可信之情況；本院審酌乙○○偵查中證述與本件待證事
    實相關，為證明犯罪事實之存否所必要，且其已於本院審理
    時以證人身分具結作證，被告得為對質、詰問。為此，依刑
    事訴訟法第159 條之1 第2 項之規定，認具有證據能力。
二、其他本判決理由所援用之證據資料（含供述證據及非供述證
    據），被告、公訴人於本院言詞辯論終結前，均同意具證據
    能力（參本院1 卷第12、13頁），本院審酌上開證據之作成
    ，並無違法或不當情形，且與本案待證事實相關，適當作為
    證據，依刑事訴訟法第159 條之5 第1 項之規定，認有證據
    能力。
貳、實體部分：
一、訊據被告矢口否認有傷害告訴人乙○○（下稱告訴人）之犯
    行，辯稱：伊只有與告訴人發生拉扯，且已經和解，伊受過
    高等教育，不會傷害人云云。惟查：上開事實，業據證人即
    告訴人、警員丙○○於偵訊及本院審理中之證述，並有高雄
    市政府警察局甲○○○分局98年12月17日高市警三二分偵字
    第0980037589號函1 份、警員陳宏車99年1 月22日提出現場
    照片2 張在卷可稽（參偵卷第21、30頁）。再乙○○遭被告
    傷害後，受有胸臂及四肢挫傷，雙上肢擦傷，頭痛等傷害，
    有高雄醫學大學98年7 月11日出具之診斷證明書1 份在卷足
    參（參偵卷第8 頁）；且告訴人所受上開傷勢與被告傷害行
    為間，有相當因果關係，亦堪認定。
二、被告雖以上開情詞置辯。惟查：
  (一)證人乙○○於偵訊中具結證稱：「被告在延吉街房屋收租後
    ，我拿紙筆追他，要他簽收，他就從機車菜籃裡拿礦泉水打
    我的頭，礦泉水都破掉，我就倒在地上，我跟他講說我要去
    報警，我就走到房間要拿電話，他就跟在後面，拿花盆丟我
    ，我有擋掉，然後他又過來拉我胸部的衣服，將我的衣服撕
    破，我就後退，跌倒在地上，他就一直打我，打我整個背部
    、頸部及手臂，因我有用手去擋花盆及他的手，所以我的手
    有受傷」、「當時警察來時，被告還在打我，警察有看到現
    場狀況」等語（參偵卷第16頁）；並於本院審理時除為同旨
    證述外，補充證稱：「被告確實有拿瓶裝的礦泉水打我的頭
    ，且瓶子也有破」、「被告有用雙手掐我的脖子」、「被告
    有拿偵卷第30頁下方照片之花盆砸我，花盆是我的」等語明
    確（參本院2 卷第23反、24正頁），前後參核一致，且與其
    診斷證明書所載之傷勢，印證相符。
  (二)其次，證人即到場警員丙○○於偵訊亦證稱：「我到場時還
    看到被告左手抓著告訴人的衣服，告訴人衣服很凌亂，現場
    很亂，花盆都破掉了，如照片所示，被告當時很難溝通，我
    們到場時，請他先放手，但被告不聽，後來才放手（庭呈照
    片附卷）」等語；並於本院審理時除同旨證述外，補充證稱
    ：「我沒看到礦泉水瓶子，但地面有潮濕，現場是住家前面
    之小庭院」、「被告還抓住告訴人，我把他們2 人分開」、
    「告訴人身上的衣服被撕的很破，內衣都露出來」等語明確
    （參偵卷第25頁，本院2 卷第23反、24正頁），此與證人乙○○之證述，參核相符。且由警員丙○○提出現場照片觀之
    ，地面確有潮溼痕跡、有花盆植栽散落物，呈現場凌亂景象
    ，顯示有打鬥、反抗、拉扯之跡證（參偵卷第30頁），堪以
    佐證。參諸被告於偵訊時亦坦承：「她租我的房子就要付房
    租給我」、「乙○○說她不要租房子了，我就說不要租就算
    了」、「我只有與告訴人在那裡拉來扯去而已」等語，且於
    本院審理時亦坦承：「我有拉扯」、「我只有與告訴人拉扯
    而已」等語（參偵卷第15頁，本院1 卷第12頁，2 卷第26反
    頁），印證相符。是證人乙○○、丙○○之證述，堪予採信
    ，顯見被告確有動手毆傷告訴人無疑。
  (三)綜上所述，被告對於告訴人確有傷害行為，事證明確，犯行
    堪以認定，應依法論科。
三、核被告所為，係犯刑法第277 條第1 項之傷害罪。告訴人偵
    查中僅表示：「公然侮辱部分我要撤回告訴（當庭書立撤回
    告訴狀附卷）」，且有撤回告訴狀在卷可憑（參偵卷第25頁
    ），而於本院審理時表示仍要告訴明確（參本院2 卷第27正
    頁），是就本件傷害部分仍在告訴之列，自應由本院依法審
    究。爰審酌被告與告訴人為房東、房客關係，被告收租後拒
    不簽立收據，復對於告訴人身體安全未予應有之尊重，任意
    持瓶裝礦泉水、花盆毆傷告訴人，惹起本件犯行，實有不該
    ，犯後仍否認犯行，迄未對告訴人損害賠償或與之達成和解
    ，惡性非輕；惟念其手段未致嚴重傷害，且未使用兇器為之
    ，暨其犯罪之動機、目的等一切情狀，量處如主文所示之刑
    ，並諭知如易科罰金之折算標準，以資懲儆。
據上論斷，應依刑事訴訟法第299 條第1 項前段，刑法第277 條
第1 項、第41條第1 項前段，刑法施行法第1 條之1 ，判決如主
文。
本案經檢察官丁○○到庭執行職務。
中    華    民    國    99    年    8     月    11    日
                  刑事第二庭  法  官  李昆南
以上正本證明與原本無異。
如不服本判決應於收受送達後10日內向本院提出上訴書狀，並應
敘述具體理由；如未敘述上訴理由者，應於上訴期間屆滿後20日
內向本院補提理由書（均須按他造當事人之人數附繕本）「切勿
逕送上級法院」。
中    華    民    國    99    年    8     月    11    日
                              書記官  莊永利
附錄本判決論罪之法條：
刑法第277條條第1項
傷害人之身體或健康者，處3 年以下有期徒刑、拘役或1000元以
罰金。

司法院資訊處製作；財團法人民間司法改革基金會備份。
